---
title: 'Class 2'
author: "renyan"
date: "2019年9月27日"
output: 
  prettydoc::html_pretty:
    theme: leonids
    highlight: github
---

```{r global_options, include=FALSE}
knitr::opts_chunk$set(warning=FALSE, message=FALSE)
```

```{r, echo = F}
library(prettydoc)
```

# 第二章 R 语言基本操作

## 数据读入
在不知道原始编码的情况下可以统一专卷成 utf-8

```{r}
setwd("C:/Users/lenovo/Desktop/RYaan/R/class_software/Codes")
movie <- read.csv('../Data/电影数据.csv')
```

## 数据类型
```{r}
head(movie)
class(movie$boxoffice)
class(movie$doubanscore)
exp(100)
-10/0
# 无法计算是 NaN 和缺失值的 Na 区分开
exp(1000)/exp(990)
exp(10)
```

```{r}
class(movie$type)
class(movie$name)
```

不做任何处理，这两个变量默认是因子型
如果不想读入因子类型，更改方式：
```{r}
movie <- read.csv('../Data/电影数据.csv', header = T, stringsAsFactors = F)
```

基本的判断
```{r}
movie$type[movie$name=='美人鱼']=='喜剧'
movie$name[movie$type=='喜剧'&movie$doubanscore>7]
```
小括号和中括号的区别
- 小括号前面一定是函数名
- 中括号前面往往是变量，尤其是数据框的名称，中括号主要用于索引

### 因子型变量
```{r}
gender <- factor(c("男", "女", "女", "男", "男"))
gender
```

还可以加上顺序，默认情况下是按照字母表顺序进行排序
```{r}
class <- factor(c("Poor", "Improved", "Excellent"), order = T)
class
```
自定义Level的顺序
```{r}
class <- factor(c("Poor", "Improved", "Excellent"), order = T, levels = c("Poor", "Improved", "Excellent"))
class
```

### 数据类型之间的相互转化

as.函数用于转换 is.函数用于查看类型
```{r}
gender <- as.factor(gender)
is.factor(gender)
class(gender)

gender <- as.character(gender)
class(gender)
```

### 时间数据类型
```{r}
mydate1 = as.Date(c("2019-3-1", "2018-2-9"))
class(mydate1)
```
```as.Date()``` 值默认转化两种格式 2017/10/13 或者2017-10-13

```{r}
movie$showtime <- as.Date(movie$showtime)
class(movie$showtime)
```

其他格式的日期
```{r}
x <- c("1 Jan 1960")
#y <- as.Date(x)
```
修正方式 format, 可以提取出任何想要的格式，注意要修改编码模式，才会显示正常的结果
```{r}
Sys.setlocale('LC_TIME','C')
# 将编码格式改成'utf-8'
Sys.time()
y <- as.Date(x, format = "%d %b %Y")
y
```


```POSIXct/POSIXIt``` 类型的时间格式：时间的定位更加准确

```{r}
as.POSIXct("2015-11-27 01:30:00")
```

```{r}
Sys.setlocale('LC_TIME','C')
z <- as.POSIXct("November-27-2015 01:30:00", format = "%B-%d-%Y  %H:%M:%S")
z
```

处理时间类型好用的包
有两类函数，一类处理时间数据，一类处理时段数据
```{r}
library(lubridate)
```

```{r}
x <- c(20090101, "2009-01-02", "2009-1, 5")
ymd(x)
```

取出日期中的相应成分，但是尚未明确
```{r}
mday(as.Date("2015-11-20"))
```
```{r}
wday(as.Date("2015-11-20"))
```

```lubridate``` 的其他用法
1. 提取特定的时间元素
```{r}
library(lubridate)
# 年月日的顺序可以进行自定义修改
myday <- ymd('041202')
# 取出月份信息
month(myday)
# 取出星期的信息
wday(myday, label = TRUE)
```
2. 强制改变时区，以及查看时区
3. 对两个时间点进行操作


- 时间类数据的操作
```difftime()```可以求任意两个时间点之间的距离,
注意结束时间在前，开始时间在后与常理有一点不相符
```{r}
begin = as.Date("2018-12-2")
end = as.Date('2019-1-5')
difftime(end, begin, units = 'weeks')
```

时间的排序:
```sort()``` 和 ```order()```
这两个函数也可以用作其他数据类型的排序
```{r}
# sort 函数默认生序排列
sort(movie$showtime)
# 改变参数以降序排列
sort(movie$showtime, decreasing =T)
```
没有指定的情况下默认生序排列

```{r}
order(movie$showtime)
```
6 表示排名第一的日期在原始数据中的位置，注意和秩的概念不相同
当我们需要用位进行索引，以及要进行多变量排序的时候可能会用到
将数据重新展示的时候常用```order()``` 函数

```{r}
head(movie[order(movie$showtime), c("name", "showtime")])
```

课堂练习
1
```{r}
q1 <- movie[movie$'doubanscore' > 5 & movie$type == '喜剧',]
q1
```
2
```{r}
month <- month(movie$showtime)
movie$name[movie$month==6]
```
3
```{r}
late <- max(sort(movie$showtime))
early <- min(sort(movie$showtime))
difftime(late, early, units = 'days')
```
4
```{r}
movie_comedy <- movie[movie$type=='喜剧',]
movie_action <- movie[movie$type=='动作',]
early_comedy = min(sort(movie_comedy$showtime))
early_action = min(sort(movie_action$showtime))
difftime(early_comedy, early_action, units = 'days')
```
5
```{r}
head(movie[order(movie$type, movie$showtime),])
```




## 数据结构
### 向量
- 向量的创建
```{r}
c(1, 2, 3, 4)
seq(0, 10, by=2)
seq(1, 10, length.out = 4)
sample(1:5, 5)
paste0("x_", 1:5)
```
  
paste0 默认无缝连接

paste 默认空格连接（二者唯一的区别）
```{r}
x = c(1, 1, 1, 2, 3, 3)
x[5]
```
```{r}
# which 用于定位符合条件的元素在数组中的下标
which(x==3)
# 简便的调出最大值和最小值
which.max(x)
which.min(x)
```
which 系列返回的不适具体的值，是存在的位置

### 集合运算
```{r}
# 交集
intersect(c(1, 2, 3, 3, 12, 4, 23, 12), c(1, 2, 3))
# 并集
union(c(1, 2, 3, 3, 12, 4, 23, 12), c(1, 2, 3))
# 差集
# 第一个集合减去第二个集合
setdiff(10:2,5:3)
```

### 向量的常见类型（函数）
```match()```, ```cut()``` 常见的好用函数
```{r}
# match 的用法
# 配对查找的功能
# 在第二个参数中逐个匹配在第一个参数中的位置
x <- c(1, 1, 1, 2, 3, 3, 1, 2, 4, 1, 2, 4, 4, 2, 3, 4, 1, 2, 3, 4)
y <- letters[x]
match(y, letters[1:4])
```
注意```match```函数：首先，符合第一个参数中的元素都出现在第二个元素当中（如果不是，会运行成功但是返回缺失值，如果元素在第二个参数中出现了多次，那么返回的是第一次出现的位置

关于```cut```函数：注意 breaks 要比分的组多1，因为要加上最大的边界以及最小的边界，分组包括右边的边界值但是不包括左边的边界值，所以最小的边界要比最小值再小一点，但是最大值的边界可以刚好是最大值
```{r}
cut(1:10, breaks = c(1, 4, 6, 10))
```



```{r}
# cut： 将连续变量离散化
# sample 默认是无放回抽样
age <- sample(21:100, 20, replace = T)
label <- c('壮年', '中年', '长辈', '老年')
ages <- cut(age, breaks = c(20, 30, 50, 70, 100), labels = label)
ages
```

下面和直接排序得到的结果是一样的
```{r}
x[order(x)]
```



### 字符型变量的处理方式
```nchar()``` 字符的长度
```substr()``` 取出子字符串，前后的索引都包括在内
```greq()``` 查找元素在向量中的位置
```gsub()``` 字符串的替换，把第一个参数转换成第二个参数

注意后两个函数要把字符型数组的名字放在最后的位置

```{r}
nchar('哈哈 哈')
nchar('hh h')
```

```{r}
nchar(movie$name)
```

```{r}
substr('赶紧给我放假', 1, 4)
```

```{r}
# 有关paste的玩法
paste(c("双11", "是个", "什么日子"), collapse = "")
print(paste('A', 1:4, collapse = ""))
print(paste('B', 1:4, seq = ""))
```
- collapse 是向量内部的连接
- seq 是向量之间的连接

如果不设置 collapse 则返回的是一个数组，否则返回的是一个整体的字符串，如果 seq 和 collapse 都进行设置，那么返回一个字符串并且 seq 设置的分割出现在 collapse
设置的分割之前
```{r}
paste(letters[1:4], 1:4, collapse = '_')
paste(letters[1:4], 1:4, collapse = '|', seq = '_')
paste(letters[1:4], 1:4)
```

```{r}
# 查找函数
txt <- c("狗熊会", "ClurBear", "双11", "生日")
grep("Bear", txt)
# 替函数
gsub("生日", "happybirthday", txt)
```
```{r}
index = grep("青春", movie$name)
movie[index,]
```


