---
title: "Class 4"
author: "renyan"
date: "2019年10月11日"
output: 
  prettydoc::html_pretty:
    theme: leonids
    highlight: github
---

```{r global_options, include=FALSE}
knitr::opts_chunk$set(warning=FALSE, message=FALSE)
```

```{r, echo = F}
library(prettydoc)
```


# R 语句控制流
## 判断语句（if, else)
if 后的小括号是条件，后面要加中括号表示相应的操作
```{r}
x = 123
if (x%%2==0){
  cat(x, 'is even')
}else{
  cat(x, 'is odd')
}
num = 1:6
ifelse(num %% 2 == 0, yes=' even', no=' odd')
```
补充：cat 函数的使用

- print()函数是一个通用函数，即它对不同的自变量有不同的反应。对各种特殊对象如数组、模型结果等都可以规定print的输出格式。
- cat()函数也用来输出，但它可以把多个参数连接起来再输出（具有paste()的功能）
```{r}
cat(c("AB", "C"), c("E", "F"), "n")
cat(c("AB", "C"), c("E", "F"), "n", sep="")
```
- 默认使用空格对不同元素进行连接，与 print 函数不同，不可以自动换，要手动在结尾处加上换行符

## 循环语句（for, while)
```{r}
for (i in 1:10){
  if (i%%2==0){
    cat(i, " ")
  }
}
```
while一般用于条件求极值的操作，for循环主要用于控制循环次数的迭代
```{r}
delta = 10
while(delta>10^{-3}){
  ii = sample(1:1000, 1)
  if(ii %% 2 == 0){delta = delta/2}
  cat(delta,  " ")
}
```

注意在循环中不要用 cbind 函数，因为用时很长效率很低
```{r}
aa = rep(0, 100)
system.time({
  for (i in i:10^3){
    bb = sample(1:1000, 100)
    aa = cbind(aa, bb)
  }
})
```

```{r}
aa = matrix(0, nrow = 1000, ncol=100)
system.time({
  for (i in 1:10^3)
  {
    bb = sample(1:1000, 100)
    aa[i, ] = bb
  }
})
```

# R 函数

特定用途函数的封装
```{r}
is.even <- function(x){
  return(x%%2==2)
}
is.even(7)
```
函数的命名可以使用小数点

```{r}
MinMax <- function(x){
  return (c(min(x), max(x)))
}
MinMax(rnorm(100))
```
给出输入数字的统计量
```{r}
statistic <- function(x){
  quant = quantile(x)
  Mean = mean(x)
  SD = sd(x)
  return(list(quant = quant, Mean = Mean, SD = SD))
}
statistic(rexp(100))
```

```{r}
List = list()
for(i in 1:10) {
  List[[i]] <- data.frame(Gender = rbinom(1000, 1, 0.4)+1,
                         Age = round(runif(1000, 20, 45), 0),
                         Education = sample(1:3, 1000, replace = TRUE))
}
# 用于输出列表的结构
str(List)

sapply(List, function(x){mean(x$Age)})
# 取出变量单独组成一个数据框，不需要命名
aa = sapply(List, function(x) x$Age)
dim(aa)

```
```{r}
library(plyr)
df = data.frame(Gender = rbinom(1000, 1, 0.4)+1,
                         Age = round(runif(1000, 20, 45), 0),
                         Education = sample(1:3, 1000, replace = TRUE))
ddply(df, .(Gender), function(x) mean(x$Age))
ddply(df, .(Gender, Education), function(x) mean(x$Age))
```
编写R函数用于封装
```{r}
# source()
```

# 数据的读入
- 结构化数据的读入
- 非结构化数据的读入-例如文本数据的读入，图像，声音，视频等

```{r}
setwd("C:/Users/lenovo/Desktop/RYaan/R/class_software/Codes")
```

```{r}
# 使用 read.table读入txt 数据
movie_text = read.table("../Data/movie.txt", header = T, fileEncoding = 'UTF-8')
head(movie_text)
```

```{r}
# read.csv读入表格数据
# 但是用 read.table 设置特定的分隔符后后还是可以正常使用
tes = read.table("../Data/电影数据.csv", header = T, sep=",")
head(tes)
```
```{r}
movie_csv = read.csv("../Data/电影数据.csv", header = T, sep=",")
head(movie_csv)
```

### 读入很大的数据集

包：```readr```
```{r}
require(readr)
# system.time({aa = read.csv('../Data/GPSINFO.csv')})
system.time({aa = read_csv('../Data/GPSINFO.csv')})
```

存为.rda格式，很省时间
```{r}
save(aa, file = "../Data/GPSINFO.rda")
system.time({load("../Data/GPSINFO.rda")})
```

### 文本数据的读入
```{r}
novel <- read.csv('../Data/novel.csv', fileEncoding = 'GB2312')
head(novel)
```
```{r}
# quote = '' 禁止r将单双引号引用独立的字符
#strip.white 为真的时候表示删去前后的空格
#colclass 可以指定数据的类型
weibo <- read.table('../Data/weibo.txt', sep = '\t', fill = T, fileEncoding = 'UTF-8', quote = '', strip.white = F)
# weibo <- na.omit(weibo)
weibo = weibo[substr(weibo$V1, 1, 2)=='熊粉',]
```

### 不规则文本数据的读入： readLines
```{r}
# readLines 存储为数组，一行对应一个数组
weibo1 = readLines("../Data/weibo.txt", encoding = 'UTF-8')
head(weibo1)
# 在每一行的内部进行拆分操作
tmp = strsplit(weibo1, "\t")
class(tmp)
tmp[1:2]

l1 = sapply(tmp, length)
table(l1)
```
表示正常情况下应该包含8个观测，并且异常值也会出现，这是要返回查看为什么一些地方是缺失值

长度不同无法直接进行拼接，所以对于长度为7的地方手动补充为空

```{r}
# 在原储存空间上进行修改
tmp[l1==7] = lapply(tmp[l1==7], function(x) c(x, ""))
tmp[l1==7][1]
```
```{r}
infoDf = as.data.frame(do.call(rbind, tmp[l1==7|l1==8]), stringAsFactors = F)
colnames(infoDf) = c("name", "location", "gender", "Nfollowers", "Nfollow", "Nweibo", "createTime", "description")
head(infoDf)
```



















system.time 的用法


















