---
title: "Class 3"
author: "renyan"
date: "2019年9月29日"
output: 
  prettydoc::html_pretty:
    theme: leonids
    highlight: github
---

```{r global_options, include=FALSE}
knitr::opts_chunk$set(warning=FALSE, message=FALSE)
```

```{r, echo = F}
library(prettydoc)
```

# 数据结构

## 矩阵

- 储存的是相同的类型
- 二维数组，类似于excel里的表格

### 矩阵的创建和引用

```{r}
zero <- matrix(0, nrow = 3, ncol=3)
zero
dig = diag(rep(1,4))
dig
```

 - 从已有的数据转化矩阵
```{r}
M = matrix(1:12, nrow = 3,ncol = 4, byrow = T)
M
```
 默认是按照列进行排序，也可以进行修改
```{r}
N = diag(1:4)
N
```

查看矩阵的基本信息： 
```{r}
dim(M)
nrow(M)
ncol(M)
```
 
引用元素
```{r}
M[1, 2]
M[1:2, 2:3]
```
行列的命名，行列均可以进行命名，默认的命名和索引的方式相似，去除等号后面的部分就可以直接调用行名和列名
```{r}
colnames(M) = paste0("x_", 1:4);M
rownames(M) = 1:3;M
```

将多个举着合并
```{r}
A = matrix(1:9, nrow = 3, ncol = 3, byrow = T);A
B = diag(11:13);B
```
```rbind()``` 按行进行拼接
```cbind()``` 按列进行拼接

使用这两种拼接方法对应的维数应该相同
```{r}
rbind(A, B)
cbind(A, B)
```

### 矩阵中的数学操作
- 注意举着的乘法：* 或者 %*%
- ```crossprod(A)``` A转置与B的乘法
- ```tcrossprod(A)``` A与B转置的乘法
- ```t``` 求转置
- ```solve``` 矩阵求逆
- ```eigen``` 举着特征值分解

注意两种乘法的关系
- * 是数乘
- %*% 是矩阵乘法
```{r}
A * B
A %*% B
```
  
### 矩阵操作好用的包：```rARPACK```

包中主要是以下两个用法，其他更常用 ```Matrix``` 包
大规模矩阵的运算（特征值的分解只考虑前几个，计算的效率比较高）
```{r}
library(rARPACK)
T = matrix(1:1000000, 1000, 1000)
system.time(svd(T))
system.time(svds(T, 5))# 包里的函数
system.time(eigen(T))
system.time(eigs(T, 5))# 包里的函数
```
即可以手动明确计算前几个特征根以提高速度
  
### 稀疏矩阵 ```Matrix```包
数值为0的元素远远超过非0的元素，如社交网络数据,只需要关注非零的原色即可

注意要设置 sparse 参数为真，否则默认的存储方式依旧为非稀疏矩阵了
```{r}
library(Matrix)
vector = c(1:3, rep(0, 5), 6:9)
m1 <- matrix(vector, nrow = 3, ncol = 4)
m1
m2 <- Matrix(vector, nrow = 3, ncol = 4, sparse = T)
# sparse 改为 False 则又退化成普通的矩阵
m2
```
0元素的储存被节省掉了

系数矩阵的存储有两种方式：
- 输入所有矩阵中的原色（包括0）
- 只输入非零元素的大小以及位置

以下是生成稀疏矩阵第二种方法实现(告诉矩阵非零元素所在的位置)：```spMatrix()```函数传入参数：行数， 列数， 行列非零元素的索引， 值
```{r}
m4 <- spMatrix(10, 20, i = c(1, 3:8), j = c(2, 9, 6:10), x = 7*(1:7))
m4
```
  稀疏矩阵的优势：内存
```{r}
n = 1000
m1 <- matrix(1, nrow = n, ncol = n)
m2 <- Matrix(1, nrow = n, ncol = n, sparse = T)
object.size(m1)
object.size(m2)
system.time(matrix(1, nrow = n, ncol = n))
system.time(Matrix(1, nrow = n, ncol = n, sparse = T))
```

```{r}
n = 1000
# 注意比较高级的sample函数的使用方法
dat = sample(c(0, 1), n^2, replace = TRUE, prob = c(0.9, 0.1))
m1 = matrix(dat, nrow = n, ncol = n)
m1[1:6, 1:6]
m2 = matrix(dat, nrow = n, ncol = n)
m2[1:6, 1:6]
```
  
关于就这求逆，求逆的时候稀疏举着的时间反而更长，因为稀疏矩阵求逆后就不是稀疏矩阵了，会消耗额外的转换时间

### 上下三角形矩阵

如果读入的文件是上三角性能或者下三角形，按照正常矩阵读入，再将缺失值填为0即可

注意上下三角形的定义：右上与左下
```{r}
# 上下三角矩阵的额提取
m <- matrix(1:25, nrow = 5, ncol = 5)
m[upper.tri(m)]
m[lower.tri(m)] <- 0
m
```
  
## 数据框
- 很常见的数据结构
- 每一粒可以有不同的数据类型

### 创建数据框

```{r}
setwd("C:/Users/lenovo/Desktop/RYaan/R/class_software/Codes")
movie <- read.csv('../Data/电影数据.csv', header = T, stringsAsFactors = F)
# movie <- read.csv('../Data/电影数据.csv', header = T, fileEncoding = "GBK", stringsAsFactors = F)
# 用来处理编码的问题
```

```{r}
# 自己创建
star1 = c("邓超", "赵丽颖", "郭富城", "张怡然", "乳猪")
birthyear = c(1980, 1987, 1977, 1987, 1999)
gender = c('男', '女', '男', '女', '女')
stars = data.frame(star1, birthyear, gender)
stars
```

```summary``` 函数直接输入一个数据框为参数则返回每个变量的统计信息
```{r}
summary(movie)
```
注意 class 和 mode 的想通之处（typeof查看到的归类更加详细）


### 数据框的变大
即新增变量：
```{r}
prefer = 1:19
movie$prefer <- prefer
```

merge 可以按照关键字进行合并，但是默认左右不完整的数据都被省略

```{r}
movie.star = merge(movie, stars, by = "star1")
movie.star
```
```{r}
# 以第一个数据集的主键为标准进行合并
movie.star = merge(movie, stars, by = "star1", all.x = T)
movie.star
# 以第二个数据集的主键为标准进行合并
movie.star = merge(movie, stars, by = "star1", all.y = T)
movie.star
# 都有
movie.star = merge(movie, stars, by = "star1", all = T)
movie.star
```
注意：只可以一对一，或者一对多的合并，但是如果是多对多的合并就会出现错误

### 数据集的变小
即筛选以及引用：

```{r}
movie$star1
# 筛选出子数据集，方便后续的各种分析
action = movie[movie$type=='动作',]
```

数据框的排序

```{r}
# 默认为升序排列
movie = movie[order(movie$boxoffice, decreasing = T), ]
head(movie)
```

```{r}
movie = movie[order(movie$type, movie$doubanscore, decreasing = T), ]
head(movie)
```

### 数据框的变形
即长宽表的互换：

- reshape 宽表到长表的转换
- reshape2 长表到宽表的转化 dcast
```{r}
library(reshape)
library(reshape2)
```

```{r}
# 宽表到长表
(mwide = data.frame(Name = c("王思聪", "周杰伦"), Type = c("富二代", "歌手"), 
                    GF2013 = c(2, 1), GF2014 = c(1, 1), GF2015 = c(1, 0)))
# id.vars 表示要保留的变量，其余变量就会被装到长表里去
(mlong = melt(mwide, id.vars = c("Name", "Type"), varaible_name = "Year"))
```

```{r}
# 小幅度，有规律修改变量名的方法
mlong$variable = gsub("GF", "", mlong$variable)
mlong$variable = as.numeric(mlong$variable)
```
```{r}
# 长表变回宽表
# ~号以后的是要进行分散的变量名称
dcast(mlong, Name+Type~variable)
```

R 中的数据透视表 包 ```plyr```

```ddply```函数的用法：将宽表变成长表，```.()```括号是需要保留的变量的名字，后还可以对根据保留变量类型进行运算的结果
```{r}
library(plyr)
film_num = ddply(movie, .(type), nrow)
head(film_num)
```

```{r}
# 根据类型进行分组，看票房的平均水平
# 不可以直接用mean，直接用会对type求平均值
popular_type = ddply(movie, .(type), function(x){mean(x$boxoffice)})
head(popular_type)
```
```{r}
# 加上负号即可以改变排序的方向
long = ddply(movie, .(type, -duration), function(x){mean(x$index1)})
head(long)
```

## 列表
- 可以容纳任何类型的数据类型
- 最丰富的的数据类型
  
```{r}
example = list("abc", 3:4, matrix(1, nrow=3, ncol=4))
example
```
  

课堂练习

```{r}
L3 = LETTERS[1:3]
fac = sample(L3, 10, replace=TRUE)
d = data.frame(x = 1, y = 1:10, fac = fac)
d
```

```{r}
dat1 = d[d$fac=='B',]
dat1
```
```{r}
dat2 = d[d$fac=='B'&d$y>3, ]
dat2
```

```{r}
mm = data.frame(1, 1:10, sample(L3, 10, replace = TRUE))
mm
```

```{r}
colnames(mm) = paste0('x_', 1:3)
mm
```


### 列表基本操作

```{r}
complex=list(first=list(1:2), second=list(letters, list(matrix(1:4, nrow=2, ncol=2))))
complex
```
```{r}
complex['first']
```
str函数用于展示列表的结构，而不是将数据转化为字符串类型
```{r}
#注意索引要用两个中括号
complex$first[[1]]
```
```{r}
# 清晰查看list的结构
str(complex)
```
列表的添加
```{r}
complex[[3]] = matrix(1, 2, 3)
complex
```
通过名字来添加元素
```{r}
complex$new = 1:5
complex
```

### **ply 函数
大多应用在list中

- lapply 返回列表
- sapply 向量矩阵
- mapply 多个list相同的部分一起作用
- tapply 分组的计算操作，类似于先进行group_by的分类再进行相关操作，第一个参数是计算变量，第二个参数是分组变量，第三个参数是要进行的操作
- rapply 类似于lapply，对列表的元素进行操作，并且对子元素继续进行递归遍历

```{r}
mat = cbind(1:10, seq(2, 50, length.out = 10))
(mat)
```
对行列求平均或者求和
```{r}
# 1, 2 分别代表行列
apply(mat, 1, mean)
apply(mat, 2, mean)
```

apply对矩阵和数据框都适用
ddply 处理按列分组的分类汇总
但是apply可以对行进行运算

```{r}
price = list(year2014=36:33, year2015=32:35, year2016=30:27)
price
```
```{r}
lapply(price, mean)
lapply(price, quantile)
```
返回列表中每个元素进行求均值运算，对一个列表内的变量进行运算，返回的也是列表的形式

```{r}
sapply(price, mean)
sapply(price, sd)
sapply(price, quantile)
```

传入的数据没有区别，但是这个时候可以返回成矩阵的形式，注意也可以自己写简单的function

两个函数都只能针对一个列表进行运算，不可以对于两个列表之间进行运算

```{r}
amount = list(year2014=rep(200,4), year2015=rep(100,4), year2016=rep(300, 4))
amount
```
```{r}
# 对应项进行相应的操作
income_quarter = mapply("*", price, amount)
income_quarter
```

### 其他有用的函数
- do.call 所有函数施加一个共同的函数
- Reduce 依次进行两两施加

```{r}
mat1 = 1:10
mat2 = 10:1
mat3 = 21:30
Reduce('+', list(mat1, mat2, mat3), accumulate = TRUE)
```
```{r}
do.call(function(x, y, z){x+y+z}, list(mat1, mat2, mat3))
```
与运算符号有关系，因为加号只可以对两个元素进行操作
do.call 在批量处理数据的时候很有用



课堂练习

```{r}
price
amount
```

```{r}
income_quarter = mapply("*", price, amount)
apply(income_quarter, 2, sum)
```
```{r}
income_year = mapply(function(x, y){sum(x*y)}, price, amount)
income_year
```

